臺灣高等法院高雄分院刑事裁定　　　　　　　　　　九十一年度毒抗字第二四號
　　抗　告　人　甲○○
右抗告人因違反毒品危害防制條例案件，不服臺灣高雄地方法院九十一年度毒聲字第
六一九○號中華民國九十一年九月二十三日裁定，提起抗告，本院裁定如左：
      主  文
抗告駁回。
      理  由
一抗告意旨略以：抗告人前於民國八十九年六月三十日經檢察官以八十九年毒偵字第
  四二七五號為不起訴處分後，即未再吸食毒品，原裁定以臺灣檢驗科技公司九十一
  年八月八日出具之濫用藥物尿液檢驗報告呈毒品嗎啡陽性反應為依據，而認定抗告
  人於九十一年七月二十二日所採尿液有嗎啡陽性反應，係抗告人於該日下午二時四
  十分許回溯二十四小時內有施用第一級毒品海洛因，惟對該檢驗報告結果，被告實
  難信服，祈請鈞院另擇檢驗單位檢驗確認云云。
二經查：抗告人甲○○前曾因施用毒品案，經臺灣高雄地方法院檢察署檢察官於八十
  九年六月三十日，以八十九年度毒偵字第四二七五號不起訴處分確定，有上開不起
  訴處分書在卷足憑，詎又於前開不起訴處分確定後五年內即九十一年七月二十二日
  下午二時三十分許，為高雄縣警察局鳳山分局通知採尿調驗，該日抗告人所採集之
  尿液，經送請臺灣檢驗科技股份有限公司檢驗結果，乃呈嗎啡陽性反應一節，有警
  訊筆錄（見高雄縣警察局鳳山分局鳳警刑移字第０九一０００００二０三三號卷宗
  ）、臺灣檢驗科技股份有限公司九十一年八月八日濫用藥物尿液檢驗報告（報告編
  號：ＫＺ000000000000）及列管毒品人口尿液檢體採集送驗紀錄表各
  一紙附卷可稽（見臺灣高雄地方法院檢察署九十一年度毒偵字第五五三六號卷），
  足認抗告人確有施用第一級毒品海洛因無訛。至抗告人辯稱伊未施用毒品，前開尿
  液之檢驗結果不正確，請求另擇檢驗單位檢驗確認云云。惟臺灣檢驗科技股份有限
  公司之檢驗方法，初步檢驗採EIA酵素免疫分析法，確認檢驗再以氣相層析質譜儀
  法﹙GC/MS﹚加以確認，此有該公司前開檢驗報告附卷可稽，而氣相層析質譜儀確
  認方法，乃在良好之操作條件下，以氣相層析質譜儀作藥物及其代謝產物之定性及
  定量分析，幾乎不會有偽陽性反應產生，此有行政院國軍退除役官兵輔導委員會臺
  北榮民總醫院八十三年四月七日北總內字第０三０五九號函影本可參，足見氣相
  層析質譜儀法乃係目前最精確之檢驗方法，而本件前開尿液檢驗結果之認定，即係
  以氣相層析質譜儀法資為檢驗方法，依上開說明，應無錯誤之可能，殊無再行檢驗
  之必要。從而，原審依據檢察官之聲請，依毒品危害防制條例第二十條第三項、觀
  察勒戒處分執行條例第三條第一項之規定，裁定抗告人應送勒戒處所觀察、勒戒，
  並無違誤。抗告人空言否認有施用第一級毒品，指摘原裁定不當，為無理由，應予
  駁回。
三據上論斷，應依刑事訴訟法第四百十二條，裁定如主文。
中    華    民    國        九十一      年      十      月    三十一    日
                              臺灣高等法院高雄分院刑事第六庭
                                  審判長法官  王憲義
                                        法官  范惠瑩
                                        法官  謝靜雯
右正本證明與原本無異。
不得再抗告。
                                      書記官  廖素珍
中    華    民    國        九十一      年     十一     月      一      日
            Ｈ
